【裁判字號】    98,上易,319
【裁判日期】    980224
【裁判案由】    竊盜
【裁判全文】
臺灣高等法院臺中分院刑事判決         98年度上易字第319號
上  訴  人
即  被  告  甲○○
上列上訴人因竊盜案件，不服臺灣臺中地方法院97年度易字第
4017 號中華民國97年12月31日第一審判決（起訴案號：臺灣臺
中地方法院檢察署97年度偵字第22340號），提起上訴，本院判
決如下：
    主    文
上訴駁回。
    理    由
一、按依刑事訴訟法第350條、第361條、第362條、第367條規定
    ，不服地方法院之第一審判決而上訴者，須提出上訴書狀，
    並應敘述具體理由，為上訴必備之程式；其所提出之書狀未
    敘述上訴理由，或僅曾以言詞陳述上訴理由者，均應於上訴
    期間屆滿後20日內補提理由書於第一審法院。第一審法院經
    形式審查，認逾期未補提上訴理由者，應定期間先命補正；
    逾期未補正者，為上訴不合法律上之程式，應以裁定駁回。
    倘已提出上訴理由，但所提非屬具體理由者，則由第二審法
    院以上訴不合法律上之程式，判決駁回。而所謂具體理由，
    必係依據卷內既有訴訟資料或提出新事證，指摘或表明第一
    審判決有何採證認事、用法或量刑等足以影響判決本旨之不
    當或違法，而構成應予撤銷之具體事由，始克當之（例如：
    依憑證據法則具體指出所採證據何以不具證據能力，或依憑
    卷證資料，明確指出所為證據證明力之判斷如何違背經驗、
    論理法則）；倘僅泛言原判決認定事實錯誤、違背法令、量
    刑失之過重或輕縱，而未依上揭意旨指出具體事由，或形式
    上雖已指出具體事由，然該事由縱使屬實，亦不足以認為原
    判決有何不當或違法者（例如：對不具有調查必要性之證據
    ，法院未依聲請調查亦未說明理由，或援用證據不當，但除
    去該證據仍應為同一事實之認定），皆難謂係具體理由，俾
    與第二審上訴制度旨在請求第二審法院撤銷、變更第一審不
    當或違法之判決，以實現個案救濟之立法目的相契合，並節
    制濫行上訴（最高法院97年度臺上字第892號刑事判決意旨
    參照）。
二、上訴人即被告甲○○（下稱被告）不服原審判決提起上訴，
    其上訴理由狀略謂：被告於民國78年4月23日因車禍受有顱
    骨骨折及顱內出血腦損傷，並於手術後經光田綜合醫院診斷
    出有其他器質性精神病態，被告因受有上述之傷害，致智力
    及辨識、判斷能力較常人為低，而有輕微弱智之情形，且被
    告未受有相當教育，教育程度甚低，足可認其對事物及行為
    之認知能力，顯較一般正常理性之人為低；被告於本案所拿
    取之手電筒1只及溫度儀表2只，該2項物品是否堪用，尚無
    從認知，即令堪用，該2項物品合計價值約新台幣（下同）
    數百元，價值甚微，且於案發後已發還被害人，未對被害人
    肇致損害；再者，現逢景氣寒冬，謀職維生不易，被告僅得
    打零工維生，每日僅能賺取1200元之微薄薪資，且非每日有
    上工機會，其維持生活已屬困難，更無法負擔如原判決所諭
    知易科12萬元之高額罰金，爰請撤銷改判諭知拘役40至50
    日之判決云云。
三、按量刑輕重係屬事實審法院得依職權自由裁量之事項，茍已
    斟酌刑法第57條各款所列情狀而未逾法定刑度，即不得遽指
    為違法。查，被告對原審判決採用證據、認定事實及適用法
    律等節均不爭執，而原審判決理由已詳予載明審酌被告之竊
    盜、毒品前科，本件構成累犯應加重其刑，並審酌被告被告
    前已有竊盜等刑事犯罪紀錄，素行非佳，其竟仍不知悛悔警
    惕，履蹈前愆，不思以正當方法賺取財物，其囿於貪念而竊
    取財物，既侵害他人之財產權益，且缺乏對他人財產權應予
    尊重，不得恣意加以侵害等觀念，再兼衡酌被告犯後仍飾詞
    卸責、未具悔意，及其智識程度、犯罪動機、侵入他人建築
    物遂行本案竊盜犯行之犯罪手段、本案竊得財物價值尚屬輕
    微及公訴人具體請求判處被告有期徒刑5月，稍嫌過重等一
    切情狀，量處有期徒刑4月，並諭知易科罰金之折算標準，
    顯已注意適用刑法第57條之規定，縱使被告所竊取之手電筒
    、及測量溫度儀表各1個，其可變現之經濟價值或許不高，
    但該測量溫度儀表既是供中央空調冰水主機感應進出水溫度
    之用，則其功效甚大，竊走該測量溫度儀表足以影響中央空
    調之使用，其侵害仍非輕，原審所處之刑已符合「罰當其罪
    」之原則，並無輕重失衡之情形。
四、綜上所述，被告之上訴理由各節，不能認係依據卷內訴訟資
    料指摘或表明第一審判決有何採證、認事、用法或量刑等足
    以影響判決本旨之不當或違法，而構成應予撤銷之具體事由
    ，僅徒憑己意請求從輕量刑，難謂上訴適法，其上訴自屬違
    背法律上之程式，爰不經辯論，駁回其上訴。
據上論斷，應依刑事訴訟法第367條前段、第372條，判決如主文
。
中    華    民    國    98    年    2    月    24    日
            刑事第五庭  審判長法  官  趙  春  碧
                              法  官  楊  真  明
                              法  官  賴  恭  利
以上正本證明與原本無異。
不得上訴。
                              書記官  林  桂  鳳
中    華    民    國    98    年    2    月    24    日


司法院資訊處製作；財團法人民間司法改革基金會備份。
